Inventaris van het archief van Rijkswaterstaat: Directie Benedenrivieren, 1883-1989
Nationaal Archief, Den Haag
- Waterstaat 1945-2001, 028
  - Het opstellen en vaststellen van beheers- en kwaliteitsplannen voor oppervlaktewateren van het Rijk. 1981-1989, 86
    - Stuurgroep Noordelijk Deltabekken., 1970-1984; div. nrs; .07.58.03.111.3 / BER 0082 - 0085
      - 1973-1975, 881
      - 1975, 882
      - 1976-1977, 883
      - 1978-1979, 884
      - 1980, 885
      - 1981-1984, 194; .07.58.03.111.3
    - Toepassing Wet Verontreiniging Oppervlaktewateren in het Rijnmondgebied., 1975-1977; 934; BER 0129
    - Taakverdeling RWS - Gemeente Rotterdam ten aanzien van de Wet Verontreiniging Oppervlaktewateren., 1976-1978; 935; BER 0130
    - Coördinatie- en Ontwikkelingsgroep Hartelwerken (COG), Interne Overleggroep Hartelwerken (IOH) (Voor 1978 Technisch Overleg Hartelwerken)., 1976-1986; div. nrs; .07.58 BBS .03.111 BER 0103 - BER 0104
      - 1976-1978, 907
      - 1979, 908
      - 1979, 909
      - 1980, 910
      - 1980, 911
      - 1981, 443
      - 1981-1982, 444
      - 1982-1984, 445
      - 1985-1986, 446
    - Stuurgroep Hartelwerken., 1978-1980; div. nrs; BER 0109
      - 1978-1979, 919
      - 1980, 920
    - Werkgroep waterkwaliteit open Hartelkanaal., 1978-1980; 933; BER 0129
    - Werkgroep Noordelijk Deltabekken (WOND)., 1980-1989; div. nrs; .07.58.03.111.3 BER 0096
      - 1980, 899
      - 1981-1984, 196
      - 1984-1989, 197
    - Integraal beleidsplan Haringvliet - Hollandsch Diep - Biesbosch., 1982-1989; 539; -1.79.03.111.1
  - Het voorbereiden, (mede)vaststellen, coördineren en evalueren van integraal waterstaatsbeleid. 1945-, 917
    Product: Beleidsnota's, beleidsnotities, rapporten, adviezen en evaluaties.
    Opm.: 1. De eigenlijke vaststelling van het beleid vindt plaats in de ministerraad.
    2. Onder deze handeling valt ook:
    het voeren van overleg met andere ministers en vertegenwoordigers van uitvoeringsorganen over aangelegenheden betreffende individueel personenvervoer.
    het voorbereiden van een standpunt ter inbrenging in de Ministerraadsvergaderingen.
    het leveren van bijdragen aan het overleg en het voeren van overleg met het Staatshoofd.
    het voorbereiden van de Memorie van Toelichting op de Rijksbegroting.
    het leveren van commentaar op de rechts- en doelmatigheidscontroles van de Algemene Rekenkamer.
    het aan een externe adviescommissie verzoeken om advies.
    het informeren van het Kabinet van de Koningin over ontwikkelingen.
    Datum: 16-08-2004
    - Projectgroep Hydro-Meteo Europoortsysteem., 1974-1977; 1084; BER 0335
    - Beleids- en Coördinatiecommissie Recreatie., 1977-1987; div. nrs; .07.58-1.85 BER 0140
      - 1977-1980, 949
      - 1981-1987, 438
    - Intern overleg binnen de directie., 1975-1988; div. nrs
      - Directieteamvergaderingen (stafvergaderingen). 1975-1988, div. nrs; .07.556 BER 0145 - 0146
        - 1975-1976, 953
        - 1977-1978, 954
        - 1978-1979, 955
        - 1979-1980, 956
        - 1980-1982, 80
        - 1982-1984, 81
        - 1984-1985, 82
        - 1985-1987, 83
        - 1987, 95
        - 1987, 96
        - 1987, 84
        - 1987, 86
        - 1987, 88
        - 1987, 87
        - 1987, 89
        - 1987, 85
        - 1987, 97
        - 1988, 91
        - 1988, 90
        - 1988, 98
        - 1988, 93
        - 1988, 94
    - Overleg met andere directies en diensten binnen het ministerie., 1975-1989; div. nrs
      - Afdeling Havenmonden en de Waterloopkundige Afdeling van de Deltadienst, 1975-1976, 952; BER 0143
      - Besprekingsverslagen van de scheepvaartmeesters van de Volkeraksluizen, 1983, 177; .07.556
      - Besprekingsverslagen van hoofdafdelingen met dienstkringen. 1981-1988, div. nrs; .07.556
        - 1981-1982, 172
        - 1983-1984, 173
        - 1985-1988, 174
      - Brandweer, Rijkswaterstaat en Directoraat-Generaal Scheepvaart en Maritieme Zaken, 1983-1986, 50; .07.23
      - Dienst Verkeerskunde, 1982-1988, 31; .07.21
      - Directie Bovenrivieren, 1981-1986, 29; .07.21
      - Directie Bruggen, 1982-1988, 24; .07.21
      - Directie Noordzee. 1976-1987, div. nrs; .07.21 BER 0148
        - 1976-1979, 958
        - 1981-1987, 27
      - Directie Noordzee, 1982-1989, 26; .07.21
      - Directie Zuid-Holland, 1981-1986, 30; .07.21
      - Directoraat-generaal voor de Scheepvaart en Maritieme Zaken, 1982-1986, 34; .07.21
      - Directoraat-generaal voor de Scheepvaart en Maritieme Zaken, 1982-1987, 33; .07.21
      - Hoofdafdeling Waterbeheer en Deltadienst, Afdeling Milieu-Onderzoek en aanpassing waterhuishouding, 1975-1977, 951; BER 0144
      - Hoogheemraadschap West-Brabant, 1982-1988, 36; .07.21
      - Meetkundige Dienst, 1981-1986, 25; .07.21
      - Periodiek Nautisch Overleg (PNO), 1987-1989, 392; .07.58-1.813
      - Periodiek Overleg Waterkeringen en Waterhuishouding (POWA). 1987-1989, div. nrs; .07.58-1.790
        - 1987, 314
        - 1987, 315
        - 1987, 316
        - 1987, 317
        - 1988, 318
        - 1988, 319
        - 1988-1989, 320
        - 1989, 321
      - Rijkswaterstaat, Rijkspolitie te Water en Directoraat-Generaal Scheepvaart en Maritieme Zaken, 1981-1988, 46; .07.23
      - Werkgroep Periodiek Overleg Hoofden Scheepvaartdienst (POS), 1987-1988, 393; .07.58-1.813
      - Zuiveringsschap Hollandse Eilanden en Waarden. 1981-1987, div. nrs; .07.21
        - 1981-1984, 38
        - 1984-1986, 39
        - 1986, 40
        - 1987, 41
        - 1987, 42
    - Overleg met andere actoren binnen het beleidsterrein., 1975-1989; div. nrs
      - Dienst der Domeinen, 1981-1988, 491; .07.23
      - Directie Natuur, Milieu en Faunabeheer Zuid-Holland, 1985-1988, 44; .07.23
      - Gemeente Dordrecht, 1988, 492; .07.21
      - Havenbedrijf van de gemeente Rotterdam, 1987-1989, 45; .07.23
      - Inspectie Volksgezondheid en Centraal Milieubeheer Rijnmond, 1981-1988, 32; .07.21
      - Inspectie Volksgezondheid en Milieubeheer, 1977-1980, 959; BER 0149
      - Koninklijk Nederlands Watersport Verbond (KNWV); werkgroep Delta-Noord, 1978-1987, 439; .07.58-1.85 BER 0141
      - Periodiek Overleg Ruimtelijke Ordening (PORO). 1987-1989, div. nrs; .07.58-1.777.81
        - 1987-1988, 264; .07.58-1.777.1
        - 1987-1988, 267
        - 1988, 268
        - 1988-1989, 269
      - Periodiek havenoverleg. 1975-1989, div. nrs; .07.58-1.813.12 BER 0102
        - 1975-1977, 904
        - 1978-1979, 905
        - 1980, 906
        - 1981-1982, 401
        - 1983-1984, 403
        - 1985-1987, 405
        - 1987-1989, 406
  - Het voorbereiden van de totstandkoming, wijziging en intrekking van wet- en regelgeving betreffende het beleidsterrein Waterstaat. 1945-, 1001
    - Wijzigingen op de onteigeningswet., 1883-1988; 515; .07.76
    - Wijzigingen op de Waterstaatswet 1900., 1900-1988; 513; .07.76
  - Het opstellen van periodieke verslagen inzake het waterstaatsbeleid of onderdelen ervan. 1945-, 920
    Product: Series jaarverslagen, kwartaalverslagen, maandverslagen.
    Opm.: Het betreft hier de verslaglegging waarvoor geen grondslag kan worden aangewezen in de voor het beleidsterrein specifieke wet- en regelgeving.
    - Inspectie Volksgezondheid en Milieubeheer., 1977-1980; 959; BER 0149
  - Het beantwoorden van kamervragen en het anderszins op verzoek incidenteel informeren van de Kamers der Staten-Generaal inzake het waterstaatsbeleid of onderdelen ervan. 1945-, 921
    Product: Brieven, notities.
    - Beantwoording van kamervragen., 1970-1988; div. nrs; .07.358.862
      - Maatregelen ter voorkoming van ongelukken met de veerpont 's-Gravendeel-Wieldrecht als gevolg van sterkere stroming in de Dordtsche Kil door de afsluiting van het Haringvliet, 1970-1976, 1148; BER 0416
      - Bestrijding olieramp op de Amer, 1971-1977, 1374; BER 0191
      - 1981-1982, 151
      - 1983-1985, 152
      - 1985-1986, 153
      - 1987-1988, 154